# 求助陈版关于股份支付修改还是取消的问题？

提问人：pwcsteven 时间：2013-12-17 22:28:11
在出一份IFRS报告，碰到个问题，以前年度，我的客户A公司的母公司B公司发行了share option，授予A公司员工，结算的是母公司B公司的股份，那个时候A公司的员工也服务于集团内的其他子公司，所以去年IFRS报告A公司按照一定比例push down了母公司的share option expense，并记在相应的会计科目（成本、销售和管理费用，根据员工的职务），今年呢，我的客户A公司通过个董事会决议，说修改原来母公司的share option plan，改为由其自己A公司的股份来结算share option plan，将来行权的价格按照一定比例折算替换原来的share option plan（原来的数量，年限都不变），今年A公司的员工也基本上只服务于A公司，撇开程序上的不合理（子公司通过董事会协议修改母公司的share option plan)，那这个到底算股份支付的修改还是取消？
我理解，修改还是取消的界限是看原来发行的share optin最后是不是有可能行权，如果还可能行权的是修改，不可能的行权的是取消，我自己判断这个应该是属于取消老的share option plan，然后视同新发一个plan，因为母公司和子公司的plan完成是两个层面的东西，这种fundamental应该已经不是修改，准则上说的修改都是，年限、数量、行权价格等等，抑或是不是属于replacement 替代，用替代计划的两种方法作会计处理（其中一种也是视为修改），因为也有点接近，请版主予以指教，不甚感激。

回答人：chenyiwei
基本赞同你的意见。授予主体、行权标的等根本性内容的修改，导致其不应被视作一项替代计划，而是原计划取消（加速可行权）同时发行一项新的股份支付计划。